# 筹资方案中的对赌协议

提问人：dragonrising 时间：2014-11-17 08:42:11
陈老师，A公司融资 1 亿，与投资方约定，占公司股份的10%，协议中约定公司未来几年的盈利，达不到要求将按照比例退还融资额，股权比例不变，即如果约定未来三年利润达到 1 亿，而实际利润仅为 5000 万，将退还 5000 万的资金。该资金到账时如何入账？

回答人：chenyiwei
应根据《企业会计准则第 37 号——金融工具确认和计量（ 2014 年修订）》第二章“金融负债和权益工具的区分”的规定判断属于权益工具还是债务工具，据此进行账务处理。就你所说的情况而言，认定为负债的可能性较大。具体需根据投资协议的条款来判断。